臺灣桃園地方法院交通事件裁定　　　　 96年度交聲字第242號
原處分機關　交通部公路總局新竹區監理所中壢監理站
異　議　人
即受處分人　甲○○
上列異議人即受處分人因違反道路交通管理處罰條例案件，對於
交通部公路總局新竹區監理所中壢監理站民國96年5 月4 日所為
之壢監裁字第裁53-D00000000號裁決處分，聲明異議，本院裁定
如下：
    主  文
原處分撤銷。
甲○○汽車駕駛人，行車速度，超過規定之最高時速，處罰鍰新
台幣壹仟捌佰元，並記違規點數壹點。
    理  由
一、原處分意旨略以：異議人即受處分人甲○○所有之車牌號碼
    LR-8336 號自小客車，於民國96年3 月16日凌晨3 時許，行
    經台一線南下38公里處，因於限速時速50公里路段，以時速
    72公里之速度行駛，超速22公里（滿20公里，未滿40公里）
    ，經桃園縣政府警察局以固定桿測速相機照相採證後，掣單
    逕行舉發後，受處分人提出申訴，經原處分機關函請舉發機
    關調查結果，仍認受處分人所有之該部汽車有於前揭路段超
    速行駛之違規行為，原處分機關乃依道路交通管理處罰條例
    第40條第1 項規定，裁處罰鍰新臺幣（下同）1,800 元。
二、異議人異議意旨略以：異議人所有之車牌號碼LR-8336 號自
    小客車均係伊丈夫乙○○所使用，且96年3 月16日凌晨3 時
    許，伊丈夫乙○○並未駕駛上開車輛行駛在該路段，不知為
    何有這罰單，爰依法聲明異議云云。
三、按汽車駕駛人，行車速度超過規定之最高時速，或低於規定
    之最低時速，除有道路交通管理處罰條例第43條第1 項第2
    款情形外，處1,200 元以上2,400 元以下罰鍰；又汽車駕駛
    人違反上開規定者，除依原條款處罰鍰外，並予記違規點數
    1 點，道路交通管理處罰條例第40條、第63條第1 項第1 款
    分別定有明文。查：
  (一)本件異議人所有之車牌號碼LR-8336 號自小客車，於96年3
    月16日凌晨3 時許，在台一線南下38公里處，因於限速時速
    50公里路段，以時速72公里之速度行駛，超速22公里（滿20
    公里，未滿40公里），經桃園縣政府警察局以固定桿測速相
    機照相採證後，以桃警交相字第D00000000 號舉發違反道路
    交通管理事件通知單逕行舉發等情，有桃園縣政府警察局96
    年4 月26日桃警交字第0960052300號號函暨所附舉發彩色照
    片2 幀在卷可稽，依該函所檢附本件舉發彩色相片可知，該
    遭舉發之車牌號碼LR-8336 號自小客車後方燈號外殼部分上
    、下排均為長方形紅色外殼，中間排為長方形白色外殼，核
    與異議人於96年5 月30日本院調查時，經本院命異議人將該
    車輛駛入本院停車場由本院法警當場拍攝該車輛後方照片所
    拍得該車輛後方燈號塑膠外殼部分之上、下排均為長方形紅
    色外殼，中間排為長方形白色外殼相符，此有本件舉發彩色
    相片暨本院調查時當場拍攝照片在卷可參（見本院卷第13頁
    、第26頁），異議人之代理人乙○○於本院調查時雖辯稱：
    本件舉發照片車輛後方紅色塑膠外殼內亮光呈現紅色，與其
    自行在地下停車場拍攝該車輛後方紅色塑膠外殼內亮光呈現
    黃色不同云云，惟本件舉發照片拍攝到該違規車輛距離較遠
    、背景較暗，與異議人之代理人所拍攝距離、背景亮度均有
    不同，且該反射出來之燈光亦易受照相機閃光燈之影響，而
    有所差距，且細繹本件彩色舉發照片、異議人之代理人所自
    行拍攝之照片，均可看出該車在開啟大燈後，該車輛後方上
    、下排紅色塑膠外殼內分別有2 處、1 處燈光特別亮等情（
    見本院卷第13頁、第25頁），足認舉發車輛確係異議人所有
    之上開車輛無誤，異議人之代理人前揭所辯顯不足採，是以
    足認異議人所有之上開自小客車於前揭時、地確有上述違規
    事實無疑。
  (二)至異議人雖復辯稱其並非前開時、地之違規駕駛人，然本件
    異議人所有之上開自小客車車於上開時、地超速行駛，經以
    科學儀器之測速照相器取得證據資料，舉發機關依法舉發，
    業如前述，則異議人雖否認有上開駕駛自小客車違規之行為
    ，惟其於本件應到案日期前，並未向處罰機關表明違規駕駛
    人為何人，自屬可歸責於汽車所有人即異議人，是原處分機
    關依道路交通管理處罰條例第85條第1 項規定，處罰該汽車
    所有人即異議人，亦屬有據，異議人本件聲明異議仍無理由
    。
  (三)從而，本件事證明確，異議人之違規行為堪予認定。
四、按交通法庭認為聲明異議有理由或聲明異議雖無理由而原處
    分不當或違法者，應以裁定將原處分經聲明異議部分撤銷，
    並自為裁定，道路交通案件處理辦法第20條前段定有明文。
    本件違規事實，原處分機關僅依道路交通管理處罰條例第40
    條規定處以罰鍰，而未依同條例第63條第1項第1款規定記違
    規點數，顯與上開規定有違，故異議人聲明異議雖無理由，
    惟上開處分既有違法之處，自應由本院予以撤銷，並審酌上
    開違規情節，依道路交通管理處罰條例第40條、第63條第1
    項第1 款及違反道路交通管理事件統一裁罰基準表規定，裁
    處異議人1800元罰鍰，並記違規點數1 點，以臻適法。
五、據上論斷，應依道路交通案件處理辦法第20條，裁定如主文
    。
中　　華　　民　　國　　96　　年　　8 　　月　　20　　日
                  交通法庭    法　官  朱美璘
以上正本證明與原本無異。
如不服本裁定，應於送達後5 日內，向本院提出抗告狀。
                              書記官　谷貞豫
中　　華　　民　　國　　96　　年　　8 　　月　　21　　日
